【裁判字號】    90,易,2482
【裁判日期】    890831
【裁判案由】    家庭暴力防治法之傷害
【裁判全文】
臺灣臺中地方法院刑事判決                          九十年度易字第二四八二號
    公  訴  人  台灣台中地方法院檢察署檢察官
    被      告  乙○○
右列被告等因家庭暴力之傷害案件，經檢察官聲請以簡易判決處刑（九十年度偵字第
一○九七六號），本院台中簡易庭認不宜逕以簡易判決處刑，移由本院刑事庭依通常
程序審理，判決如左：
    主  文
乙○○傷害人之身體，處拘役參拾日，如易科罰金，以參佰元折算壹日。
    事  實
一、乙○○與甲○○係夫妻關係，為家庭暴力防治法第三條第一款所定之家庭成員，
    二人平日感情不睦，已未同住，於民國九十年五月十四日十三時許，甲○○前往
    台中縣大里市○○路四巷十八號要探視二人所生之子女，二人又因故發生爭吵，
    乙○○竟基於傷害人身體之犯意，出手毆打甲○○，致甲○○受有右前頸部紅色
    瘀痕一乘一公分、左前頸部紅色瘀痕四乘一公分、三乘０．八公分、二乘０．六
    公分之傷害。
二、案經甲○○訴請臺灣臺中地方法院檢察署檢察官偵查聲請簡易判決處刑。
    理  由
一、訊據被告乙○○，固不否認有於右揭時、地，因甲○○前往探視子女之事與告訴
    人甲○○發生爭執之事實；惟矢口否認有傷害犯行。辯稱：當時係雙方拉扯，甲
    ○○自己受傷云云。惟查，右揭犯罪事實已據被害人甲○○迭於偵、審中指訴綦
    詳，並有行政院衛生署台中醫院之診斷證明書一紙在卷可稽，而徵諸被害人身體
    所受之傷勢為右前頸部紅色瘀痕、左前頸部紅色瘀痕，依其部位均顯非一般相互
    拉扯所易致之傷害，及被告於本院審理中亦自承當時確有出手與被害人拉扯等情
    ，本件被告應確有施用不法腕力致被害人受有前揭之傷害甚明。是被告上開所辯
    ，顯係事後飾卸之詞，不足採信。本件事證明確，被告犯行洵堪認定。
二、被告與被害人甲○○係夫妻關係，為家庭暴力防治法第三條第一款規定之家庭成
    員，被告故意對被害人實施傷害行為，核其所為，係成立刑法第二百七十七條第
    一項之傷害罪，屬於家庭暴力防治法第二條第二項所稱之家庭暴力罪。爰審酌被
    告不顧夫妻情份僅因細故竟訴諸暴力，及其品行、本件犯罪之動機、目的、手段
    、犯罪時所受之刺激、被害人受傷害程度及被告犯罪後之態度等一切情狀，量處
    如主文所示之刑，並諭知易科罰金之折算標準。
據上論斷，應依刑事訴訟法第四百五十二條、第二百九十九條第一項前段，刑法第二
百七十七條第一項、第四十一條第一項前段，罰金罰鍰提高標準條例第一條前段、第
二條，判決如主文。
中      華      民      國      八十九    年      八    月    三十一    日
                                  臺灣臺中地方法院刑事第三庭
                                          法  官  張  智  雄
右正本證明與原本無異。
如不服本判決，應於判決送達後十日內向本院提出上訴狀，上訴於臺灣高等法院臺中
分院( 須附繕本 )。
                                          書記官
中      華      民      國      八十九    年      九    月      五      日
錄本案論罪科刑法條全文刑法第二百七十七條第一項：傷害人之身體或健康者，處三
年以下有期徒刑、拘役或一仟元以下罰金。


司法院資訊處製作；財團法人民間司法改革基金會備份。
